【裁判字號】    89,台上,6270
【裁判日期】    891019
【裁判案由】    公共危險
【裁判全文】
最高法院刑事判決                              八十九年度台上字第六二七○號
    上  訴  人  甲○○
    選任辯護人  林昆律師
右上訴人因公共危險案件，不服台灣高等法院台南分院中華民國八十九年八月十五日
第二審判決（八十九年度交上訴字第六一六號，起訴案號：台灣嘉義地方法院檢察署
八十九年度偵字第二一七號），提起上訴，本院判決如左：
    主  文
上訴駁回。
    理  由
按刑事訴訟法第三百七十七條規定，上訴於第三審法院，非以判決違背法令為理由，
不得為之。是提起第三審上訴，應以原判決違背法令為理由，係屬法定要件。如果上
訴理由狀並未依據卷內訴訟資料，具體指摘原判決不適用何種法則或如何適用不當，
或所指摘原判決違法情事，顯與法律規定得為第三審上訴理由之違法情形，不相適合
時，均應認其上訴為違背法律上之程式，予以駁回。本件原判決綜合調查證據之結果
，認上訴人甲○○犯有刑法第一百八十五條之四駕駛動力交通工具肇事，致人死（原
判決誤載為死傷）而逃逸罪之事實，因而撤銷第一審關於此部分之科刑判決，改判仍
論上訴人以上開罪名，量處有期徒刑壹年貳月，已詳認定犯罪事實之依據及憑以認
定之理由，從形式上觀察，原判決並無違背法令情形。按刑法第二百七十六條第一項
之過失致人於死罪，係針對行為人應注意、能注意、而不注意之過失行為予以非難，
而民國八十八年四月二十一日增訂之同法第一百八十五條之四之肇事致人死傷逃逸罪
，則以處罰肇事後故意逃逸之駕駛人為目的，俾促使駕駛人於肇事後能對被害人即時
救護，以減少死傷，是該罪之成立祇以行為人有駕駛動力交通工具肇事，致人死傷而
逃逸之事實為已足，至行為人之肇事有否過失，則非所問，二者之立法目的及犯罪構
成要件截然不同，且駕駛人之肇事逃逸，係在其過失行為發生後，為規避責任，乃另
行起意之另一行為，故行為人之過失犯行與其肇事致人死傷而逃逸之故意行為，應屬
併罰關係，上訴意旨謂上訴人之行為僅應成立刑法第一百八十五條之四之肇事致人死
傷逃逸罪之一罪，洵無理由。再量刑輕重屬事實審法院得依職權自由裁量之事項，原
判決已審酌上訴人素行資料、過失程度、所造成之危害、與被害人家屬達成民事和解
及犯罪後態度等一切情狀，復以酒後不得駕車，業經政府大力宣導多時，上訴人無視
禁令，不顧他人生命安全，恣意酒後駕車急馳，肇事後又加速逃逸，惡性非輕，遂於
法定刑度內量處有期徒刑壹年貳月，於法要無不合，上訴意旨謂原判決未就被害人傅
德財是否與有過失，予以認定，及依刑法第七十四條之規定併為緩刑之宣告，均有未
當云云，係就原審量刑職權之適法行使，任意指摘，與法律規定得為第三審上訴理由
之違法情形，不相適合。此外，上訴人徒憑己意，對原審認事用法職權之適法行使及
原判決理由已詳為論斷之事項，再事爭辯，顯與法定上訴第三審之形式要件不符，其
上訴違背法律上之程式，應予駁回。又本件係從程序上駁回上訴，上訴人請求從寬量
刑並諭知緩刑，無從審酌。至過失致人於死部分，因不得上訴，已確定，均附為明
。
據上論結，應依刑事訴訟法第三百九十五條前段，判決如主文。
中      華      民      國    八十九    年      十      月     十九     日
                              最高法院刑事第七庭
                                  審判長法官  謝  家  鶴
                                        法官  洪  文  章
                                        法官  花  滿  堂
                                        法官  陳  世  淙
                                        法官  洪  佳  濱
      右正本證明與原本無異
                                              書  記  官
中      華      民      國    八十九    年     十一     月      二      日


司法院資訊處製作；財團法人民間司法改革基金會備份。
